---
title: "Untitled"
author: "Kevin Carrasco"
date: "01-12-2021"
output: html_document
---

```{r setup, include=FALSE}
knitr::opts_chunk$set(echo = TRUE)
```

```{r}
pacman::p_load(dplyr, psych)
```

Para comparar las escalas de los años 2009 y 2016 se estimarán a partir de los indicadores utilizados en ambas escalas construidas por ICCS. Por ejemplo:

iccs 2009
* Variable Name: LEGPROT
* Description: Students' expected participation in future legal protest
* Procedure: IRT WLE scores with mean of 50 and standard deviation of 10 for equally weighted countries
* Source:
- IS2P31A Writing a letter to a newspaper / Escribir una carta a un periódico
- IS2P31B Wearing a badge or t-shirt expressing your opinion / Llevar una insignia o camiseta que exprese su opinión
- IS2P31C Contacting an <elected representative> / Ponerse en contacto con un <representante electo>
- IS2P31D Taking part in a peaceful march or rally / Participar en una marcha o manifestación pacífica
- IS2P31E Collecting signatures for a petition / Recopilar firmas para una petición
- IS2P31F Choosing not to buy certain products / Elegir no comprar determinados productos
iccs 2016
* Variable Name: S_LEGACT
* Description: Students' expected participation in legal activities
* Procedure: IRT WLE scores with mean of 10 and standard deviation of 2 within each participating country
* Source:
- IS3G30A Talk to others about your views on political or social issues / Hablar con otras personas sobre sus puntos de vista sobre cuestiones políticas o sociales
- IS3G30B Contact an <elected representative> / Ponerse en contacto con un <representante electo>
- IS3G30C Take part in a peaceful march or rally / Participar en una marcha o mitin pacífico
- IS3G30D Collect signatures for a petition / Recoger firmas para una petición
- IS3G30E Contribute to an online discussion forum about social or political issues / Contribuir a un foro de discusión en línea sobre temas sociales o políticos
- IS3G30F Organize an online group to take a stance on a controversial political or social issue / Organizar un grupo en línea para tomar una postura sobre un tema político o social controvertido
- IS3G30G Participate in an online campaign / Participar en una campaña online

Para la construcción de las escalas se utilizarán estos indicadores, presentes en ambos años:

- Ponerse en contacto con un <representante electo>
- Participar en una marcha o manifestación pacífica
- Recopilar firmas para una petición

# Chile

```{r}
load("../input/data/proc/2009/data_chl.Rdata")
load("../input/data/proc/2016/data_chl.Rdata")
```

```{r}
# Las que usaremos son: participacion electoral, marchas y bloquear una calle

data2009_chl$IS2P32B <-sjmisc::rec(data2009_chl$IS2P32B,rec="1=4;2=3;3=2;4=1;else=copy") # Cuando adulto, Votar en elecciones nacionales
data2009_chl$IS2P31D <-sjmisc::rec(data2009_chl$IS2P31D,rec="1=4;2=3;3=2;4=1;else=copy") # En el futuro, marcha pacifica
data2009_chl$IS2P31H <-sjmisc::rec(data2009_chl$IS2P31H,rec="1=4;2=3;3=2;4=1;else=copy") # En el futuro, bloquear trafico
```

```{r}
# Las que usaremos son: participacion electoral, marchas y bloquear una calle
data2016_chl$IS3G31B <-sjmisc::rec(data2016_chl$IS3G31B,rec="1=4;2=3;3=2;4=1;else=copy") # Cuando adulto, Votar en elecciones nacionales
data2016_chl$IS3G30C <-sjmisc::rec(data2016_chl$IS3G30C,rec="1=4;2=3;3=2;4=1;else=copy") # En el futuro, marcha pacifica
data2016_chl$IS3G30J <-sjmisc::rec(data2016_chl$IS3G30J,rec="1=4;2=3;3=2;4=1;else=copy") # En el futuro, bloquear trafico
```


```{r}
sjmisc::frq(data2009_chl0$IS2P31C) # recode contact representative
sjmisc::frq(data2009_chl0$IS2P31D) 
sjmisc::frq(data2009_chl0$IS2P31E) # recode protest collect signatures

data2009_chl0$IS2P31C <-sjmisc::rec(data2009_chl0$IS2P31C,rec="1=4;2=3;3=2;4=1;else=copy")
data2009_chl0$IS2P31E <-sjmisc::rec(data2009_chl0$IS2P31E,rec="1=4;2=3;3=2;4=1;else=copy")

data2009_chl0 <- data2009_chl0 %>%
  rowwise() %>%
  mutate(LEGPROT_rec =
           mean(c(IS2P31C, IS2P31D, IS2P31E), na.rm = T))

summary(data2009_chl0$LEGPROT_rec)
```

```{r}
sjmisc::frq(data2016_chl0$IS3G30B) # recode
sjmisc::frq(data2016_chl0$IS3G30C)
sjmisc::frq(data2016_chl0$IS3G30D) # recode

data2016_chl0$IS3G30B <-sjmisc::rec(data2016_chl0$IS3G30B,rec="1=4;2=3;3=2;4=1;else=copy")
data2016_chl0$IS3G30D <-sjmisc::rec(data2016_chl0$IS3G30D,rec="1=4;2=3;3=2;4=1;else=copy")

data2016_chl0 <- data2016_chl0 %>% 
  rowwise() %>% 
  mutate(S_LEGACT_rec =
           mean(c(IS3G30B, IS3G30C, IS3G30D), na.rm = T))

summary(data2016_chl0$S_LEGACT_rec)
summary(data2016_chl0$S_LEGACT)
```

## ICCS 2009 ILLPROT y 2016 S_ILLACT

```{r}
sjmisc::frq(data2009_chl0$IS2P31G) # recode contact representative
sjmisc::frq(data2009_chl0$IS2P31H) 
sjmisc::frq(data2009_chl0$IS2P31I) # recode protest collect signatures

data2009_chl0$IS2P31G <-sjmisc::rec(data2009_chl0$IS2P31G,rec="1=4;2=3;3=2;4=1;else=copy")
data2009_chl0$IS2P31I <-sjmisc::rec(data2009_chl0$IS2P31I,rec="1=4;2=3;3=2;4=1;else=copy")

data2009_chl0 <- data2009_chl0 %>%
  rowwise() %>%
  mutate(ILLPROT_rec =
           mean(c(IS2P31G, IS2P31H, IS2P31I), na.rm = T))

summary(data2009_chl0$ILLPROT_rec)
summary(data2009_chl0$ILLPROT)
```
```{r}
sjmisc::frq(data2016_chl0$IS3G30I) # recode
sjmisc::frq(data2016_chl0$IS3G30J)
sjmisc::frq(data2016_chl0$IS3G30K) # recode

data2016_chl0$IS3G30I <-sjmisc::rec(data2016_chl0$IS3G30I,rec="1=4;2=3;3=2;4=1;else=copy")
data2016_chl0$IS3G30K <-sjmisc::rec(data2016_chl0$IS3G30K,rec="1=4;2=3;3=2;4=1;else=copy")

data2016_chl0 <- data2016_chl0 %>% 
  rowwise() %>% 
  mutate(S_ILLACT_rec =
           mean(c(IS3G30B, IS3G30C, IS3G30D), na.rm = T))

summary(data2016_chl0$S_ILLACT_rec)
summary(data2016_chl0$S_ILLACT)
```

## ICCS 2009 ELECPART y 2016 S_ILLACT

```{r}
sjmisc::frq(data2009_chl0$IS2P32A) # recode contact representative
sjmisc::frq(data2009_chl0$IS2P32B) 
sjmisc::frq(data2009_chl0$IS2P32C) # recode protest collect signatures

data2009_chl0$IS2P32A <-sjmisc::rec(data2009_chl0$IS2P32A,rec="1=4;2=3;3=2;4=1;else=copy")
data2009_chl0$IS2P32C <-sjmisc::rec(data2009_chl0$IS2P32C,rec="1=4;2=3;3=2;4=1;else=copy")

data2009_chl0 <- data2009_chl0 %>%
  rowwise() %>%
  mutate(ELECPART_rec =
           mean(c(IS2P32A, IS2P32B, IS2P32C), na.rm = T))

summary(data2009_chl0$ELECPART_rec)
summary(data2009_chl0$ELECPART)
```

```{r}
sjmisc::frq(data2016_chl0$IS3G31A) # recode
sjmisc::frq(data2016_chl0$IS3G31B)
sjmisc::frq(data2016_chl0$IS3G31C) # recode

data2016_chl0$IS3G31A <-sjmisc::rec(data2016_chl0$IS3G31A,rec="1=4;2=3;3=2;4=1;else=copy")
data2016_chl0$IS3G31C <-sjmisc::rec(data2016_chl0$IS3G31C,rec="1=4;2=3;3=2;4=1;else=copy")

data2016_chl0 <- data2016_chl0 %>% 
  rowwise() %>% 
  mutate(S_ELECPART_rec =
           mean(c(IS3G31A, IS3G31B, IS3G31C), na.rm = T))

summary(data2016_chl0$S_ELECPART_rec)
summary(data2016_chl0$S_ELECPART)
```

## ICCS 2009 ATTVIOL y 2016 L_ATTVIOL

```{r}
sjmisc::frq(data2009_chl0$LS2P08A) # recode
sjmisc::frq(data2009_chl0$LS2P08B) # recode
sjmisc::frq(data2009_chl0$LS2P08C) # recode
sjmisc::frq(data2009_chl0$LS2P08D) # recode

data2009_chl0$LS2P08A <-sjmisc::rec(data2009_chl0$LS2P08A,rec="1=4;2=3;3=2;4=1;else=copy")
data2009_chl0$LS2P08B <-sjmisc::rec(data2009_chl0$LS2P08B,rec="1=4;2=3;3=2;4=1;else=copy")
data2009_chl0$LS2P08C <-sjmisc::rec(data2009_chl0$LS2P08C,rec="1=4;2=3;3=2;4=1;else=copy")
data2009_chl0$LS2P08D <-sjmisc::rec(data2009_chl0$LS2P08D,rec="1=4;2=3;3=2;4=1;else=copy")

data2009_chl0 <- data2009_chl0 %>%
  rowwise() %>%
  mutate(ATTVIOL_rec =
           mean(c(LS2P08A, LS2P08B, LS2P08C, LS2P08D), na.rm = T))

summary(data2009_chl0$ATTVIOL)
summary(data2009_chl0$ATTVIOL_rec)
```

```{r}
sjmisc::frq(data2016_chl0$LS3G04E) # recode
sjmisc::frq(data2016_chl0$LS3G04F) # recode
sjmisc::frq(data2016_chl0$LS3G04G) # recode
sjmisc::frq(data2016_chl0$LS3G04H) # recode

data2016_chl0$LS3G04E <-sjmisc::rec(data2016_chl0$LS3G04E,rec="1=4;2=3;3=2;4=1;else=copy")
data2016_chl0$LS3G04F <-sjmisc::rec(data2016_chl0$LS3G04F,rec="1=4;2=3;3=2;4=1;else=copy")
data2016_chl0$LS3G04G <-sjmisc::rec(data2016_chl0$LS3G04G,rec="1=4;2=3;3=2;4=1;else=copy")
data2016_chl0$LS3G04H <-sjmisc::rec(data2016_chl0$LS3G04H,rec="1=4;2=3;3=2;4=1;else=copy")

data2016_chl0 <- data2016_chl0 %>% 
  rowwise() %>% 
  mutate(L_ATTVIOL_rec =
           mean(c(LS3G04E, LS3G04F, LS3G04G, LS3G04H), na.rm = T))

summary(data2016_chl0$L_ATTVIOL_rec)
summary(data2016_chl0$L_ATTVIOL)
```

## ICCS 2009 PARTSCHL y 2016 S_PARTSCHL

```{r}
sjmisc::frq(data2009_chl0$IS2G15B) # recode
sjmisc::frq(data2009_chl0$IS2G15C) # recode
sjmisc::frq(data2009_chl0$IS2G15D) # recode
sjmisc::frq(data2009_chl0$IS2G15E) # recode
sjmisc::frq(data2009_chl0$IS2G15F) # recode

data2009_chl0$LS2P08A <-sjmisc::rec(data2009_chl0$LS2P08A,rec="1=3;2=2;3=1;else=copy")
data2009_chl0$LS2P08B <-sjmisc::rec(data2009_chl0$LS2P08B,rec="1=3;2=2;3=1;else=copy")
data2009_chl0$LS2P08C <-sjmisc::rec(data2009_chl0$LS2P08C,rec="1=3;2=2;3=1;else=copy")
data2009_chl0$LS2P08D <-sjmisc::rec(data2009_chl0$LS2P08D,rec="1=3;2=2;3=1;else=copy")
data2009_chl0$LS2P08D <-sjmisc::rec(data2009_chl0$LS2P08D,rec="1=3;2=2;3=1;else=copy")

data2009_chl0 <- data2009_chl0 %>%
  rowwise() %>%
  mutate(PARTSCHL_rec =
           mean(c(IS2G15B, IS2G15C, IS2G15D, IS2G15E, IS2G15F), na.rm = T))

summary(data2009_chl0$PARTSCHL)
summary(data2009_chl0$PARTSCHL_rec)
```

```{r}
sjmisc::frq(data2016_chl0$IS3G16A) # recode
sjmisc::frq(data2016_chl0$IS3G16B) # recode
sjmisc::frq(data2016_chl0$IS3G16C) # recode
sjmisc::frq(data2016_chl0$IS3G16D) # recode
sjmisc::frq(data2016_chl0$IS3G16E) # recode

data2016_chl0$LS3G04E <-sjmisc::rec(data2016_chl0$IS3G16A,rec="1=3;2=2;3=1;else=copy")
data2016_chl0$LS3G04F <-sjmisc::rec(data2016_chl0$IS3G16B,rec="1=3;2=2;3=1;else=copy")
data2016_chl0$LS3G04G <-sjmisc::rec(data2016_chl0$IS3G16C,rec="1=3;2=2;3=1;else=copy")
data2016_chl0$LS3G04H <-sjmisc::rec(data2016_chl0$IS3G16D,rec="1=3;2=2;3=1;else=copy")
data2016_chl0$LS3G04H <-sjmisc::rec(data2016_chl0$IS3G16E,rec="1=3;2=2;3=1;else=copy")

data2016_chl0 <- data2016_chl0 %>% 
  rowwise() %>% 
  mutate(S_SCHPART_rec =
           mean(c(IS3G16A, IS3G16B, IS3G16C, IS3G16D, IS3G16E), na.rm = T))


summary(data2016_chl0$S_SCHPART_rec)
summary(data2016_chl0$S_SCHPART)
```

```{r}
save(data2009_chl0, file="../input/data/proc/2009/data_chl.Rdata")
save(data2016_chl0, file="../input/data/proc/2016/data_chl.Rdata")
```

# Colombia

```{r}
load("../input/data/proc/2009/data_col.Rdata")
load("../input/data/proc/2016/data_col.Rdata")
```

```{r}

# Las que usaremos son: participacion electoral, marchas y bloquear una calle

data2009_col$IS2P32B <-sjmisc::rec(data2009_col$IS2P32B,rec="1=4;2=3;3=2;4=1;else=copy") # Cuando adulto, Votar en elecciones nacionales
data2009_col$IS2P31D <-sjmisc::rec(data2009_col$IS2P31D,rec="1=4;2=3;3=2;4=1;else=copy") # En el futuro, marcha pacifica
data2009_col$IS2P31H <-sjmisc::rec(data2009_col$IS2P31H,rec="1=4;2=3;3=2;4=1;else=copy") # En el futuro, bloquear trafico
```

```{r}
# Las que usaremos son: participacion electoral, marchas y bloquear una calle
data2016_col$IS3G31B <-sjmisc::rec(data2016_col$IS3G31B,rec="1=4;2=3;3=2;4=1;else=copy") # Cuando adulto, Votar en elecciones nacionales
data2016_col$IS3G30C <-sjmisc::rec(data2016_col$IS3G30C,rec="1=4;2=3;3=2;4=1;else=copy") # En el futuro, marcha pacifica
data2016_col$IS3G30J <-sjmisc::rec(data2016_col$IS3G30J,rec="1=4;2=3;3=2;4=1;else=copy") # En el futuro, bloquear trafico
```


```{r}
sjmisc::frq(data2009_col0$IS2P31C) # recode contact representative
sjmisc::frq(data2009_col0$IS2P31D) 
sjmisc::frq(data2009_col0$IS2P31E) # recode protest collect signatures

data2009_col0$IS2P31C <-sjmisc::rec(data2009_col0$IS2P31C,rec="1=4;2=3;3=2;4=1;else=copy")
data2009_col0$IS2P31E <-sjmisc::rec(data2009_col0$IS2P31E,rec="1=4;2=3;3=2;4=1;else=copy")

data2009_col0 <- data2009_col0 %>%
  rowwise() %>%
  mutate(LEGPROT_rec =
           mean(c(IS2P31C, IS2P31D, IS2P31E), na.rm = T))

summary(data2009_col0$LEGPROT_rec)
```

```{r}
sjmisc::frq(data2016_col0$IS3G30B) # recode
sjmisc::frq(data2016_col0$IS3G30C)
sjmisc::frq(data2016_col0$IS3G30D) # recode

data2016_col0$IS3G30B <-sjmisc::rec(data2016_col0$IS3G30B,rec="1=4;2=3;3=2;4=1;else=copy")
data2016_col0$IS3G30D <-sjmisc::rec(data2016_col0$IS3G30D,rec="1=4;2=3;3=2;4=1;else=copy")

data2016_col0 <- data2016_col0 %>% 
  rowwise() %>% 
  mutate(S_LEGACT_rec =
           mean(c(IS3G30B, IS3G30C, IS3G30D), na.rm = T))

summary(data2016_col0$S_LEGACT_rec)
summary(data2016_col0$S_LEGACT)
```

## ICCS 2009 ILLPROT y 2016 S_ILLACT

```{r}
sjmisc::frq(data2009_col0$IS2P31G) # recode contact representative
sjmisc::frq(data2009_col0$IS2P31H) 
sjmisc::frq(data2009_col0$IS2P31I) # recode protest collect signatures

data2009_col0$IS2P31G <-sjmisc::rec(data2009_col0$IS2P31G,rec="1=4;2=3;3=2;4=1;else=copy")
data2009_col0$IS2P31I <-sjmisc::rec(data2009_col0$IS2P31I,rec="1=4;2=3;3=2;4=1;else=copy")

data2009_col0 <- data2009_col0 %>%
  rowwise() %>%
  mutate(ILLPROT_rec =
           mean(c(IS2P31G, IS2P31H, IS2P31I), na.rm = T))

summary(data2009_col0$ILLPROT_rec)
summary(data2009_col0$ILLPROT)
```
```{r}
sjmisc::frq(data2016_col0$IS3G30I) # recode
sjmisc::frq(data2016_col0$IS3G30J)
sjmisc::frq(data2016_col0$IS3G30K) # recode

data2016_col0$IS3G30I <-sjmisc::rec(data2016_col0$IS3G30I,rec="1=4;2=3;3=2;4=1;else=copy")
data2016_col0$IS3G30K <-sjmisc::rec(data2016_col0$IS3G30K,rec="1=4;2=3;3=2;4=1;else=copy")

data2016_col0 <- data2016_col0 %>% 
  rowwise() %>% 
  mutate(S_ILLACT_rec =
           mean(c(IS3G30B, IS3G30C, IS3G30D), na.rm = T))

summary(data2016_col0$S_ILLACT_rec)
summary(data2016_col0$S_ILLACT)
```

## ICCS 2009 ELECPART y 2016 S_ILLACT

```{r}
sjmisc::frq(data2009_col0$IS2P32A) # recode contact representative
sjmisc::frq(data2009_col0$IS2P32B) 
sjmisc::frq(data2009_col0$IS2P32C) # recode protest collect signatures

data2009_col0$IS2P32A <-sjmisc::rec(data2009_col0$IS2P32A,rec="1=4;2=3;3=2;4=1;else=copy")
data2009_col0$IS2P32C <-sjmisc::rec(data2009_col0$IS2P32C,rec="1=4;2=3;3=2;4=1;else=copy")

data2009_col0 <- data2009_col0 %>%
  rowwise() %>%
  mutate(ELECPART_rec =
           mean(c(IS2P32A, IS2P32B, IS2P32C), na.rm = T))

summary(data2009_col0$ELECPART_rec)
summary(data2009_col0$ELECPART)
```

```{r}
sjmisc::frq(data2016_col0$IS3G31A) # recode
sjmisc::frq(data2016_col0$IS3G31B)
sjmisc::frq(data2016_col0$IS3G31C) # recode

data2016_col0$IS3G31A <-sjmisc::rec(data2016_col0$IS3G31A,rec="1=4;2=3;3=2;4=1;else=copy")
data2016_col0$IS3G31C <-sjmisc::rec(data2016_col0$IS3G31C,rec="1=4;2=3;3=2;4=1;else=copy")

data2016_col0 <- data2016_col0 %>% 
  rowwise() %>% 
  mutate(S_ELECPART_rec =
           mean(c(IS3G31A, IS3G31B, IS3G31C), na.rm = T))

summary(data2016_col0$S_ELECPART_rec)
summary(data2016_col0$S_ELECPART)
```

## ICCS 2009 ATTVIOL y 2016 L_ATTVIOL

```{r}
sjmisc::frq(data2009_col0$LS2P08A) # recode
sjmisc::frq(data2009_col0$LS2P08B) # recode
sjmisc::frq(data2009_col0$LS2P08C) # recode
sjmisc::frq(data2009_col0$LS2P08D) # recode

data2009_col0$LS2P08A <-sjmisc::rec(data2009_col0$LS2P08A,rec="1=4;2=3;3=2;4=1;else=copy")
data2009_col0$LS2P08B <-sjmisc::rec(data2009_col0$LS2P08B,rec="1=4;2=3;3=2;4=1;else=copy")
data2009_col0$LS2P08C <-sjmisc::rec(data2009_col0$LS2P08C,rec="1=4;2=3;3=2;4=1;else=copy")
data2009_col0$LS2P08D <-sjmisc::rec(data2009_col0$LS2P08D,rec="1=4;2=3;3=2;4=1;else=copy")

data2009_col0 <- data2009_col0 %>%
  rowwise() %>%
  mutate(ATTVIOL_rec =
           mean(c(LS2P08A, LS2P08B, LS2P08C, LS2P08D), na.rm = T))

summary(data2009_col0$ATTVIOL)
summary(data2009_col0$ATTVIOL_rec)
```

```{r}
sjmisc::frq(data2016_col0$LS3G04E) # recode
sjmisc::frq(data2016_col0$LS3G04F) # recode
sjmisc::frq(data2016_col0$LS3G04G) # recode
sjmisc::frq(data2016_col0$LS3G04H) # recode

data2016_col0$LS3G04E <-sjmisc::rec(data2016_col0$LS3G04E,rec="1=4;2=3;3=2;4=1;else=copy")
data2016_col0$LS3G04F <-sjmisc::rec(data2016_col0$LS3G04F,rec="1=4;2=3;3=2;4=1;else=copy")
data2016_col0$LS3G04G <-sjmisc::rec(data2016_col0$LS3G04G,rec="1=4;2=3;3=2;4=1;else=copy")
data2016_col0$LS3G04H <-sjmisc::rec(data2016_col0$LS3G04H,rec="1=4;2=3;3=2;4=1;else=copy")

data2016_col0 <- data2016_col0 %>% 
  rowwise() %>% 
  mutate(L_ATTVIOL_rec =
           mean(c(LS3G04E, LS3G04F, LS3G04G, LS3G04H), na.rm = T))

summary(data2016_col0$L_ATTVIOL_rec)
summary(data2016_col0$L_ATTVIOL)
```

## ICCS 2009 PARTSCHL y 2016 S_PARTSCHL

```{r}
sjmisc::frq(data2009_col0$IS2G15B) # recode
sjmisc::frq(data2009_col0$IS2G15C) # recode
sjmisc::frq(data2009_col0$IS2G15D) # recode
sjmisc::frq(data2009_col0$IS2G15E) # recode
sjmisc::frq(data2009_col0$IS2G15F) # recode

data2009_col0$LS2P08A <-sjmisc::rec(data2009_col0$LS2P08A,rec="1=3;2=2;3=1;else=copy")
data2009_col0$LS2P08B <-sjmisc::rec(data2009_col0$LS2P08B,rec="1=3;2=2;3=1;else=copy")
data2009_col0$LS2P08C <-sjmisc::rec(data2009_col0$LS2P08C,rec="1=3;2=2;3=1;else=copy")
data2009_col0$LS2P08D <-sjmisc::rec(data2009_col0$LS2P08D,rec="1=3;2=2;3=1;else=copy")
data2009_col0$LS2P08D <-sjmisc::rec(data2009_col0$LS2P08D,rec="1=3;2=2;3=1;else=copy")

data2009_col0 <- data2009_col0 %>%
  rowwise() %>%
  mutate(PARTSCHL_rec =
           mean(c(IS2G15B, IS2G15C, IS2G15D, IS2G15E, IS2G15F), na.rm = T))

summary(data2009_col0$PARTSCHL)
summary(data2009_col0$PARTSCHL_rec)
```

```{r}
sjmisc::frq(data2016_col0$IS3G16A) # recode
sjmisc::frq(data2016_col0$IS3G16B) # recode
sjmisc::frq(data2016_col0$IS3G16C) # recode
sjmisc::frq(data2016_col0$IS3G16D) # recode
sjmisc::frq(data2016_col0$IS3G16E) # recode

data2016_col0$LS3G04E <-sjmisc::rec(data2016_col0$IS3G16A,rec="1=3;2=2;3=1;else=copy")
data2016_col0$LS3G04F <-sjmisc::rec(data2016_col0$IS3G16B,rec="1=3;2=2;3=1;else=copy")
data2016_col0$LS3G04G <-sjmisc::rec(data2016_col0$IS3G16C,rec="1=3;2=2;3=1;else=copy")
data2016_col0$LS3G04H <-sjmisc::rec(data2016_col0$IS3G16D,rec="1=3;2=2;3=1;else=copy")
data2016_col0$LS3G04H <-sjmisc::rec(data2016_col0$IS3G16E,rec="1=3;2=2;3=1;else=copy")

data2016_col0 <- data2016_col0 %>% 
  rowwise() %>% 
  mutate(S_SCHPART_rec =
           mean(c(IS3G16A, IS3G16B, IS3G16C, IS3G16D, IS3G16E), na.rm = T))


summary(data2016_col0$S_SCHPART_rec)
summary(data2016_col0$S_SCHPART)
```

```{r}
save(data2009_col0, file="../input/data/proc/2009/data_col.Rdata")
save(data2016_col0, file="../input/data/proc/2016/data_col.Rdata")
```

# Rep. Dominaca

```{r}
load("../input/data/proc/2009/data_dom.Rdata")
load("../input/data/proc/2016/data_dom.Rdata")
```

```{r}
# Las que usaremos son: participacion electoral, marchas y bloquear una calle
data2016_dom$IS3G31B <-sjmisc::rec(data2016_dom$IS3G31B,rec="1=4;2=3;3=2;4=1;else=copy") # Cuando adulto, Votar en elecciones nacionales
data2016_dom$IS3G30C <-sjmisc::rec(data2016_dom$IS3G30C,rec="1=4;2=3;3=2;4=1;else=copy") # En el futuro, marcha pacifica
data2016_dom$IS3G30J <-sjmisc::rec(data2016_dom$IS3G30J,rec="1=4;2=3;3=2;4=1;else=copy") # En el futuro, bloquear trafico
```

```{r}
# Las que usaremos son: participacion electoral, marchas y bloquear una calle

data2009_dom$IS2P32B <-sjmisc::rec(data2009_dom$IS2P32B,rec="1=4;2=3;3=2;4=1;else=copy") # Cuando adulto, Votar en elecciones nacionales
data2009_dom$IS2P31D <-sjmisc::rec(data2009_dom$IS2P31D,rec="1=4;2=3;3=2;4=1;else=copy") # En el futuro, marcha pacifica
data2009_dom$IS2P31H <-sjmisc::rec(data2009_dom$IS2P31H,rec="1=4;2=3;3=2;4=1;else=copy") # En el futuro, bloquear trafico
```

```{r}
sjmisc::frq(data2009_dom0$IS2P31C) # recode contact representative
sjmisc::frq(data2009_dom0$IS2P31D) 
sjmisc::frq(data2009_dom0$IS2P31E) # recode protest collect signatures

data2009_dom0$IS2P31C <-sjmisc::rec(data2009_dom0$IS2P31C,rec="1=4;2=3;3=2;4=1;else=copy")
data2009_dom0$IS2P31E <-sjmisc::rec(data2009_dom0$IS2P31E,rec="1=4;2=3;3=2;4=1;else=copy")

data2009_dom0 <- data2009_dom0 %>%
  rowwise() %>%
  mutate(LEGPROT_rec =
           mean(c(IS2P31C, IS2P31D, IS2P31E), na.rm = T))

summary(data2009_dom0$LEGPROT_rec)
```

```{r}
sjmisc::frq(data2016_dom0$IS3G30B) # recode
sjmisc::frq(data2016_dom0$IS3G30C)
sjmisc::frq(data2016_dom0$IS3G30D) # recode

data2016_dom0$IS3G30B <-sjmisc::rec(data2016_dom0$IS3G30B,rec="1=4;2=3;3=2;4=1;else=copy")
data2016_dom0$IS3G30D <-sjmisc::rec(data2016_dom0$IS3G30D,rec="1=4;2=3;3=2;4=1;else=copy")

data2016_dom0 <- data2016_dom0 %>% 
  rowwise() %>% 
  mutate(S_LEGACT_rec =
           mean(c(IS3G30B, IS3G30C, IS3G30D), na.rm = T))

summary(data2016_dom0$S_LEGACT_rec)
summary(data2016_dom0$S_LEGACT)
```

## ICCS 2009 ILLPROT y 2016 S_ILLACT

```{r}
sjmisc::frq(data2009_dom0$IS2P31G) # recode contact representative
sjmisc::frq(data2009_dom0$IS2P31H) 
sjmisc::frq(data2009_dom0$IS2P31I) # recode protest collect signatures

data2009_dom0$IS2P31G <-sjmisc::rec(data2009_dom0$IS2P31G,rec="1=4;2=3;3=2;4=1;else=copy")
data2009_dom0$IS2P31I <-sjmisc::rec(data2009_dom0$IS2P31I,rec="1=4;2=3;3=2;4=1;else=copy")

data2009_dom0 <- data2009_dom0 %>%
  rowwise() %>%
  mutate(ILLPROT_rec =
           mean(c(IS2P31G, IS2P31H, IS2P31I), na.rm = T))

summary(data2009_dom0$ILLPROT_rec)
summary(data2009_dom0$ILLPROT)
```

```{r}
sjmisc::frq(data2016_dom0$IS3G30I) # recode
sjmisc::frq(data2016_dom0$IS3G30J)
sjmisc::frq(data2016_dom0$IS3G30K) # recode

data2016_dom0$IS3G30I <-sjmisc::rec(data2016_dom0$IS3G30I,rec="1=4;2=3;3=2;4=1;else=copy")
data2016_dom0$IS3G30K <-sjmisc::rec(data2016_dom0$IS3G30K,rec="1=4;2=3;3=2;4=1;else=copy")

data2016_dom0 <- data2016_dom0 %>% 
  rowwise() %>% 
  mutate(S_ILLACT_rec =
           mean(c(IS3G30B, IS3G30C, IS3G30D), na.rm = T))

summary(data2016_dom0$S_ILLACT_rec)
summary(data2016_dom0$S_ILLACT)
```

## ICCS 2009 ELECPART y 2016 S_ILLACT

```{r}
sjmisc::frq(data2009_dom0$IS2P32A) # recode contact representative
sjmisc::frq(data2009_dom0$IS2P32B) 
sjmisc::frq(data2009_dom0$IS2P32C) # recode protest collect signatures

data2009_dom0$IS2P32A <-sjmisc::rec(data2009_dom0$IS2P32A,rec="1=4;2=3;3=2;4=1;else=copy")
data2009_dom0$IS2P32C <-sjmisc::rec(data2009_dom0$IS2P32C,rec="1=4;2=3;3=2;4=1;else=copy")

data2009_dom0 <- data2009_dom0 %>%
  rowwise() %>%
  mutate(ELECPART_rec =
           mean(c(IS2P32A, IS2P32B, IS2P32C), na.rm = T))

summary(data2009_dom0$ELECPART_rec)
summary(data2009_dom0$ELECPART)
```

```{r}
sjmisc::frq(data2016_dom0$IS3G31A) # recode
sjmisc::frq(data2016_dom0$IS3G31B)
sjmisc::frq(data2016_dom0$IS3G31C) # recode

data2016_dom0$IS3G31A <-sjmisc::rec(data2016_dom0$IS3G31A,rec="1=4;2=3;3=2;4=1;else=copy")
data2016_dom0$IS3G31C <-sjmisc::rec(data2016_dom0$IS3G31C,rec="1=4;2=3;3=2;4=1;else=copy")

data2016_dom0 <- data2016_dom0 %>% 
  rowwise() %>% 
  mutate(S_ELECPART_rec =
           mean(c(IS3G31A, IS3G31B, IS3G31C), na.rm = T))

summary(data2016_dom0$S_ELECPART_rec)
summary(data2016_dom0$S_ELECPART)
```

## ICCS 2009 ATTVIOL y 2016 L_ATTVIOL

```{r}
sjmisc::frq(data2009_dom0$LS2P08A) # recode
sjmisc::frq(data2009_dom0$LS2P08B) # recode
sjmisc::frq(data2009_dom0$LS2P08C) # recode
sjmisc::frq(data2009_dom0$LS2P08D) # recode

data2009_dom0$LS2P08A <-sjmisc::rec(data2009_dom0$LS2P08A,rec="1=4;2=3;3=2;4=1;else=copy")
data2009_dom0$LS2P08B <-sjmisc::rec(data2009_dom0$LS2P08B,rec="1=4;2=3;3=2;4=1;else=copy")
data2009_dom0$LS2P08C <-sjmisc::rec(data2009_dom0$LS2P08C,rec="1=4;2=3;3=2;4=1;else=copy")
data2009_dom0$LS2P08D <-sjmisc::rec(data2009_dom0$LS2P08D,rec="1=4;2=3;3=2;4=1;else=copy")

data2009_dom0 <- data2009_dom0 %>%
  rowwise() %>%
  mutate(ATTVIOL_rec =
           mean(c(LS2P08A, LS2P08B, LS2P08C, LS2P08D), na.rm = T))

summary(data2009_dom0$ATTVIOL)
summary(data2009_dom0$ATTVIOL_rec)
```

```{r}
sjmisc::frq(data2016_dom0$LS3G04E) # recode
sjmisc::frq(data2016_dom0$LS3G04F) # recode
sjmisc::frq(data2016_dom0$LS3G04G) # recode
sjmisc::frq(data2016_dom0$LS3G04H) # recode

data2016_dom0$LS3G04E <-sjmisc::rec(data2016_dom0$LS3G04E,rec="1=4;2=3;3=2;4=1;else=copy")
data2016_dom0$LS3G04F <-sjmisc::rec(data2016_dom0$LS3G04F,rec="1=4;2=3;3=2;4=1;else=copy")
data2016_dom0$LS3G04G <-sjmisc::rec(data2016_dom0$LS3G04G,rec="1=4;2=3;3=2;4=1;else=copy")
data2016_dom0$LS3G04H <-sjmisc::rec(data2016_dom0$LS3G04H,rec="1=4;2=3;3=2;4=1;else=copy")

data2016_dom0 <- data2016_dom0 %>% 
  rowwise() %>% 
  mutate(L_ATTVIOL_rec =
           mean(c(LS3G04E, LS3G04F, LS3G04G, LS3G04H), na.rm = T))

summary(data2016_dom0$L_ATTVIOL_rec)
summary(data2016_dom0$L_ATTVIOL)
```

## ICCS 2009 PARTSCHL y 2016 S_PARTSCHL

```{r}
sjmisc::frq(data2009_dom0$IS2G15B) # recode
sjmisc::frq(data2009_dom0$IS2G15C) # recode
sjmisc::frq(data2009_dom0$IS2G15D) # recode
sjmisc::frq(data2009_dom0$IS2G15E) # recode
sjmisc::frq(data2009_dom0$IS2G15F) # recode

data2009_dom0$LS2P08A <-sjmisc::rec(data2009_dom0$LS2P08A,rec="1=3;2=2;3=1;else=copy")
data2009_dom0$LS2P08B <-sjmisc::rec(data2009_dom0$LS2P08B,rec="1=3;2=2;3=1;else=copy")
data2009_dom0$LS2P08C <-sjmisc::rec(data2009_dom0$LS2P08C,rec="1=3;2=2;3=1;else=copy")
data2009_dom0$LS2P08D <-sjmisc::rec(data2009_dom0$LS2P08D,rec="1=3;2=2;3=1;else=copy")
data2009_dom0$LS2P08D <-sjmisc::rec(data2009_dom0$LS2P08D,rec="1=3;2=2;3=1;else=copy")

data2009_dom0 <- data2009_dom0 %>%
  rowwise() %>%
  mutate(PARTSCHL_rec =
           mean(c(IS2G15B, IS2G15C, IS2G15D, IS2G15E, IS2G15F), na.rm = T))

summary(data2009_dom0$PARTSCHL)
summary(data2009_dom0$PARTSCHL_rec)
```

```{r}
sjmisc::frq(data2016_dom0$IS3G16A) # recode
sjmisc::frq(data2016_dom0$IS3G16B) # recode
sjmisc::frq(data2016_dom0$IS3G16C) # recode
sjmisc::frq(data2016_dom0$IS3G16D) # recode
sjmisc::frq(data2016_dom0$IS3G16E) # recode

data2016_dom0$LS3G04E <-sjmisc::rec(data2016_dom0$IS3G16A,rec="1=3;2=2;3=1;else=copy")
data2016_dom0$LS3G04F <-sjmisc::rec(data2016_dom0$IS3G16B,rec="1=3;2=2;3=1;else=copy")
data2016_dom0$LS3G04G <-sjmisc::rec(data2016_dom0$IS3G16C,rec="1=3;2=2;3=1;else=copy")
data2016_dom0$LS3G04H <-sjmisc::rec(data2016_dom0$IS3G16D,rec="1=3;2=2;3=1;else=copy")
data2016_dom0$LS3G04H <-sjmisc::rec(data2016_dom0$IS3G16E,rec="1=3;2=2;3=1;else=copy")

data2016_dom0 <- data2016_dom0 %>% 
  rowwise() %>% 
  mutate(S_SCHPART_rec =
           mean(c(IS3G16A, IS3G16B, IS3G16C, IS3G16D, IS3G16E), na.rm = T))


summary(data2016_dom0$S_SCHPART_rec)
summary(data2016_dom0$S_SCHPART)
```

```{r}
save(data2009_dom0, file="../input/data/proc/2009/data_dom.Rdata")
save(data2016_dom0, file="../input/data/proc/2016/data_dom.Rdata")
```

# Mexico

```{r}
load("../input/data/proc/2009/data_mex.Rdata")
load("../input/data/proc/2016/data_mex.Rdata")
```

```{r}
# Las que usaremos son: participacion electoral, marchas y bloquear una calle

data2009_mex$IS2P32B <-sjmisc::rec(data2009_mex$IS2P32B,rec="1=4;2=3;3=2;4=1;else=copy") # Cuando adulto, Votar en elecciones nacionales
data2009_mex$IS2P31D <-sjmisc::rec(data2009_mex$IS2P31D,rec="1=4;2=3;3=2;4=1;else=copy") # En el futuro, marcha pacifica
data2009_mex$IS2P31H <-sjmisc::rec(data2009_mex$IS2P31H,rec="1=4;2=3;3=2;4=1;else=copy") # En el futuro, bloquear trafico
```

```{r}
# Las que usaremos son: participacion electoral, marchas y bloquear una calle
data2016_mex$IS3G31B <-sjmisc::rec(data2016_mex$IS3G31B,rec="1=4;2=3;3=2;4=1;else=copy") # Cuando adulto, Votar en elecciones nacionales
data2016_mex$IS3G30C <-sjmisc::rec(data2016_mex$IS3G30C,rec="1=4;2=3;3=2;4=1;else=copy") # En el futuro, marcha pacifica
data2016_mex$IS3G30J <-sjmisc::rec(data2016_mex$IS3G30J,rec="1=4;2=3;3=2;4=1;else=copy") # En el futuro, bloquear trafico
```

```{r}
sjmisc::frq(data2009_mex0$IS2P31C) # recode contact representative
sjmisc::frq(data2009_mex0$IS2P31D) 
sjmisc::frq(data2009_mex0$IS2P31E) # recode protest collect signatures

data2009_mex0$IS2P31C <-sjmisc::rec(data2009_mex0$IS2P31C,rec="1=4;2=3;3=2;4=1;else=copy")
data2009_mex0$IS2P31E <-sjmisc::rec(data2009_mex0$IS2P31E,rec="1=4;2=3;3=2;4=1;else=copy")

data2009_mex0 <- data2009_mex0 %>%
  rowwise() %>%
  mutate(LEGPROT_rec =
           mean(c(IS2P31C, IS2P31D, IS2P31E), na.rm = T))

summary(data2009_mex0$LEGPROT_rec)
```

```{r}
sjmisc::frq(data2016_mex0$IS3G30B) # recode
sjmisc::frq(data2016_mex0$IS3G30C)
sjmisc::frq(data2016_mex0$IS3G30D) # recode

data2016_mex0$IS3G30B <-sjmisc::rec(data2016_mex0$IS3G30B,rec="1=4;2=3;3=2;4=1;else=copy")
data2016_mex0$IS3G30D <-sjmisc::rec(data2016_mex0$IS3G30D,rec="1=4;2=3;3=2;4=1;else=copy")

data2016_mex0 <- data2016_mex0 %>% 
  rowwise() %>% 
  mutate(S_LEGACT_rec =
           mean(c(IS3G30B, IS3G30C, IS3G30D), na.rm = T))

summary(data2016_mex0$S_LEGACT_rec)
summary(data2016_mex0$S_LEGACT)
```

## ICCS 2009 ILLPROT y 2016 S_ILLACT

```{r}
sjmisc::frq(data2009_mex0$IS2P31G) # recode contact representative
sjmisc::frq(data2009_mex0$IS2P31H) 
sjmisc::frq(data2009_mex0$IS2P31I) # recode protest collect signatures

data2009_mex0$IS2P31G <-sjmisc::rec(data2009_mex0$IS2P31G,rec="1=4;2=3;3=2;4=1;else=copy")
data2009_mex0$IS2P31I <-sjmisc::rec(data2009_mex0$IS2P31I,rec="1=4;2=3;3=2;4=1;else=copy")

data2009_mex0 <- data2009_mex0 %>%
  rowwise() %>%
  mutate(ILLPROT_rec =
           mean(c(IS2P31G, IS2P31H, IS2P31I), na.rm = T))

summary(data2009_mex0$ILLPROT_rec)
summary(data2009_mex0$ILLPROT)
```

```{r}
sjmisc::frq(data2016_mex0$IS3G30I) # recode
sjmisc::frq(data2016_mex0$IS3G30J)
sjmisc::frq(data2016_mex0$IS3G30K) # recode

data2016_mex0$IS3G30I <-sjmisc::rec(data2016_mex0$IS3G30I,rec="1=4;2=3;3=2;4=1;else=copy")
data2016_mex0$IS3G30K <-sjmisc::rec(data2016_mex0$IS3G30K,rec="1=4;2=3;3=2;4=1;else=copy")

data2016_mex0 <- data2016_mex0 %>% 
  rowwise() %>% 
  mutate(S_ILLACT_rec =
           mean(c(IS3G30B, IS3G30C, IS3G30D), na.rm = T))

summary(data2016_mex0$S_ILLACT_rec)
summary(data2016_mex0$S_ILLACT)
```

## ICCS 2009 ELECPART y 2016 S_ILLACT

```{r}
sjmisc::frq(data2009_mex0$IS2P32A) # recode contact representative
sjmisc::frq(data2009_mex0$IS2P32B) 
sjmisc::frq(data2009_mex0$IS2P32C) # recode protest collect signatures

data2009_mex0$IS2P32A <-sjmisc::rec(data2009_mex0$IS2P32A,rec="1=4;2=3;3=2;4=1;else=copy")
data2009_mex0$IS2P32C <-sjmisc::rec(data2009_mex0$IS2P32C,rec="1=4;2=3;3=2;4=1;else=copy")

data2009_mex0 <- data2009_mex0 %>%
  rowwise() %>%
  mutate(ELECPART_rec =
           mean(c(IS2P32A, IS2P32B, IS2P32C), na.rm = T))

summary(data2009_mex0$ELECPART_rec)
summary(data2009_mex0$ELECPART)
```

```{r}
sjmisc::frq(data2016_mex0$IS3G31A) # recode
sjmisc::frq(data2016_mex0$IS3G31B)
sjmisc::frq(data2016_mex0$IS3G31C) # recode

data2016_mex0$IS3G31A <-sjmisc::rec(data2016_mex0$IS3G31A,rec="1=4;2=3;3=2;4=1;else=copy")
data2016_mex0$IS3G31C <-sjmisc::rec(data2016_mex0$IS3G31C,rec="1=4;2=3;3=2;4=1;else=copy")

data2016_mex0 <- data2016_mex0 %>% 
  rowwise() %>% 
  mutate(S_ELECPART_rec =
           mean(c(IS3G31A, IS3G31B, IS3G31C), na.rm = T))

summary(data2016_mex0$S_ELECPART_rec)
summary(data2016_mex0$S_ELECPART)
```

## ICCS 2009 ATTVIOL y 2016 L_ATTVIOL

```{r}
sjmisc::frq(data2009_mex0$LS2P08A) # recode
sjmisc::frq(data2009_mex0$LS2P08B) # recode
sjmisc::frq(data2009_mex0$LS2P08C) # recode
sjmisc::frq(data2009_mex0$LS2P08D) # recode

data2009_mex0$LS2P08A <-sjmisc::rec(data2009_mex0$LS2P08A,rec="1=4;2=3;3=2;4=1;else=copy")
data2009_mex0$LS2P08B <-sjmisc::rec(data2009_mex0$LS2P08B,rec="1=4;2=3;3=2;4=1;else=copy")
data2009_mex0$LS2P08C <-sjmisc::rec(data2009_mex0$LS2P08C,rec="1=4;2=3;3=2;4=1;else=copy")
data2009_mex0$LS2P08D <-sjmisc::rec(data2009_mex0$LS2P08D,rec="1=4;2=3;3=2;4=1;else=copy")

data2009_mex0 <- data2009_mex0 %>%
  rowwise() %>%
  mutate(ATTVIOL_rec =
           mean(c(LS2P08A, LS2P08B, LS2P08C, LS2P08D), na.rm = T))

summary(data2009_mex0$ATTVIOL)
summary(data2009_mex0$ATTVIOL_rec)
```

```{r}
sjmisc::frq(data2016_mex0$LS3G04E) # recode
sjmisc::frq(data2016_mex0$LS3G04F) # recode
sjmisc::frq(data2016_mex0$LS3G04G) # recode
sjmisc::frq(data2016_mex0$LS3G04H) # recode

data2016_mex0$LS3G04E <-sjmisc::rec(data2016_mex0$LS3G04E,rec="1=4;2=3;3=2;4=1;else=copy")
data2016_mex0$LS3G04F <-sjmisc::rec(data2016_mex0$LS3G04F,rec="1=4;2=3;3=2;4=1;else=copy")
data2016_mex0$LS3G04G <-sjmisc::rec(data2016_mex0$LS3G04G,rec="1=4;2=3;3=2;4=1;else=copy")
data2016_mex0$LS3G04H <-sjmisc::rec(data2016_mex0$LS3G04H,rec="1=4;2=3;3=2;4=1;else=copy")

data2016_mex0 <- data2016_mex0 %>% 
  rowwise() %>% 
  mutate(L_ATTVIOL_rec =
           mean(c(LS3G04E, LS3G04F, LS3G04G, LS3G04H), na.rm = T))

summary(data2016_mex0$L_ATTVIOL_rec)
summary(data2016_mex0$L_ATTVIOL)
```

## ICCS 2009 PARTSCHL y 2016 S_PARTSCHL

```{r}
sjmisc::frq(data2009_mex0$IS2G15B) # recode
sjmisc::frq(data2009_mex0$IS2G15C) # recode
sjmisc::frq(data2009_mex0$IS2G15D) # recode
sjmisc::frq(data2009_mex0$IS2G15E) # recode
sjmisc::frq(data2009_mex0$IS2G15F) # recode

data2009_mex0$LS2P08A <-sjmisc::rec(data2009_mex0$LS2P08A,rec="1=3;2=2;3=1;else=copy")
data2009_mex0$LS2P08B <-sjmisc::rec(data2009_mex0$LS2P08B,rec="1=3;2=2;3=1;else=copy")
data2009_mex0$LS2P08C <-sjmisc::rec(data2009_mex0$LS2P08C,rec="1=3;2=2;3=1;else=copy")
data2009_mex0$LS2P08D <-sjmisc::rec(data2009_mex0$LS2P08D,rec="1=3;2=2;3=1;else=copy")
data2009_mex0$LS2P08D <-sjmisc::rec(data2009_mex0$LS2P08D,rec="1=3;2=2;3=1;else=copy")

data2009_mex0 <- data2009_mex0 %>%
  rowwise() %>%
  mutate(PARTSCHL_rec =
           mean(c(IS2G15B, IS2G15C, IS2G15D, IS2G15E, IS2G15F), na.rm = T))

summary(data2009_mex0$PARTSCHL)
summary(data2009_mex0$PARTSCHL_rec)
```

```{r}
sjmisc::frq(data2016_mex0$IS3G16A) # recode
sjmisc::frq(data2016_mex0$IS3G16B) # recode
sjmisc::frq(data2016_mex0$IS3G16C) # recode
sjmisc::frq(data2016_mex0$IS3G16D) # recode
sjmisc::frq(data2016_mex0$IS3G16E) # recode

data2016_mex0$LS3G04E <-sjmisc::rec(data2016_mex0$IS3G16A,rec="1=3;2=2;3=1;else=copy")
data2016_mex0$LS3G04F <-sjmisc::rec(data2016_mex0$IS3G16B,rec="1=3;2=2;3=1;else=copy")
data2016_mex0$LS3G04G <-sjmisc::rec(data2016_mex0$IS3G16C,rec="1=3;2=2;3=1;else=copy")
data2016_mex0$LS3G04H <-sjmisc::rec(data2016_mex0$IS3G16D,rec="1=3;2=2;3=1;else=copy")
data2016_mex0$LS3G04H <-sjmisc::rec(data2016_mex0$IS3G16E,rec="1=3;2=2;3=1;else=copy")

data2016_mex0 <- data2016_mex0 %>% 
  rowwise() %>% 
  mutate(S_SCHPART_rec =
           mean(c(IS3G16A, IS3G16B, IS3G16C, IS3G16D, IS3G16E), na.rm = T))


summary(data2016_mex0$S_SCHPART_rec)
summary(data2016_mex0$S_SCHPART)
```

```{r}
save(data2009_mex0, file="../input/data/proc/2009/data_mex.Rdata")
save(data2016_mex0, file="../input/data/proc/2016/data_mex.Rdata")
```









